【裁判字號】    89,易,568
【裁判日期】    900329
【裁判案由】    竊盜
【裁判全文】
臺灣宜蘭地方法院刑事判決                          八十九年度易字第五六八號
    公  訴  人  臺灣宜蘭地方法院檢察署檢察官
    被      告  戊○○
    被      告  甲○○
右列被告因竊盜案件，經檢察官提起公訴（八十九年度偵字第二二三一號），本院判
決如左：
    主  文
戊○○、甲○○共同竊盜，各處有期徒刑伍月，如易科罰金，以參佰元折算壹日。均
緩刑參年。
    事  實
一、戊○○、甲○○基於共同意圖為自己不法所有之犯意，於民國八十九年八月十日
    十二時許，在宜蘭縣三星鄉羅東溪柯子林堤防工程工地內，以怪手盜採竊得上開
    屬於宜蘭縣三星鄉公所管理土地之工地內天然級配砂石約十四立方公尺，由戊○
    ○以新台幣（下同）四千元代價僱請甲○○以車號ＧＳ─６４８號營業用大貨車
    ，將前述所盜採之砂石外運欲前往宜蘭縣三星鄉大洲村之新高砂石場販賣圖利，
    嗣於同日十二時十分許（檢察官誤載為二十五分許），在宜蘭縣三星鄉大洲村億
    昌加油站前鄰近新高砂石場處，為宜蘭縣三星鄉公所稽查人員通知警察前往現場
    查獲。
二、案經宜蘭縣警察局三星分局報告臺灣宜蘭地方法院檢察署檢察官偵查起訴。
    理  由
一、訊據被告戊○○、甲○○固不否認由被告戊○○僱請被告甲○○駕駛上開營業用
    大貨車之事實，惟均矢口否認涉有竊盜罪嫌，被告戊○○辯稱：當天我是要甲○
    ○去新高砂石場載砂石回來，並不是要他從工地載天然砂石出去，新高砂石場的
    砂石本來就含有天然的砂石，有些尚未處理云云；被告甲○○辯稱：當天我是去
    新高砂石場載砂石回來時，被警察臨檢，並不是從工地載天然砂石出去，當天我
    在新高砂石場等載砂石，接近中午要吃飯了，我等前一趟要出車，就被攔下來，
    當天早上含被查獲那一次總共載二趟，前一趟約九點多去載，大約十點多出車，
    第二趟是十一點左右去載，十二點多出來時被攔下云云。經查：右揭犯罪事實，
    業據證人丁○○證述：我是三星鄉公所稽查人員，當時接獲民眾檢舉有人利用工
    作之便盜採砂石，我去現場第一次沒有看到，第二次隔一、二十分鐘看到有怪手
    把砂石挖到卡車上，我跟蹤在後，有向司機甲○○招手要他停車，他不停車直接
    開到新高砂石場才停下來，我問他為何挖砂石，他一開始不回答，後來他和新高
    砂石場的一個員工說話後，那個員工說是我們的事情，要我們到外面講，我就打
    電話到鄉長那裡轉知三星分局派警員前來處理，卷附照片是我照的，我有親眼目
    睹他從工地挖砂石出來，我一直跟蹤在後，挖出來的都是天然級配等語。並有證
    人即警員廖忠治於偵訊時證述：我是在新高砂石場門口攔檢，查獲的砂石是天然
    級配，查獲的時間是中午十二時十分許等語。另有證人即警員乙○○證述：我接
    獲通報到現場處理，車上的砂石都是未經處理過的砂石，甲○○到案時並沒有提
    到從新高砂石場載砂石，我記得剛開始時他都拒絕回答，只提到受僱於戊○○，
    後來我押車要他把砂石倒回工地，倒下去，我從肉眼判斷與現場砂石吻合等語。
    核與證人丙○○證言：我是經濟部水利處第一河川局人員，我是後來才到現場，
    現場不是行水區，當時查獲被告有照片可憑，從照片上判斷應該是天然級配等語
    相符。復有經濟部水利處第一河川局八九水利一工字第Ｚ○○○○○○○○○號
    函及所附羅東溪柯子林堤防工程現場圖、經濟部水利處第一河川局河川巡防取締
    違規現場勘查記錄及卷附照片四張在卷可證。至被告戊○○、甲○○辯稱所載砂
    石係從新高砂石場外運云云，惟查：所載運之砂石為天然級配，已見前述，顯非
    從新高砂石場所外運，衡諸社會常情，豈有從砂石場外運未經處理之砂石到施工
    工地之理；又被告甲○○自稱當日僅從新高砂石場外運砂石二趟，據被告甲○○
    自己提供之出貨傳票二紙，該傳票上明確記載之時間分別為上午九時十五分許及
    上午十時五十五分許，與被告甲○○遲至中午十二時十分許始被查獲不相符合，
    參酌本件係證人丁○○親眼目睹而一路跟蹤至新高砂石場外而查獲之情，被告戊
    ○○、甲○○辯稱顯屬事後卸責之詞，不足為採。是本件事證明確，被告二人犯
    行堪以認定。
二、核被告二人所為，係犯刑法第三百二十條第一項之竊盜罪。被告二人之間，有犯
    意聯絡及行為分擔，應論以共同正犯。爰審酌被告二人之品行、犯罪情節、竊得
    財物之性質、否認犯行及犯罪後態度等一切情狀，量處如主文所示之刑。又被告
    二人犯罪後，刑法第四十一條之規定，業於九十年一月十日修正，犯最重本刑為
    五年以下有期徒刑以下之罪，而受六個月以下有期徒刑或拘役之宣告，因身體、
    教育、職業、家庭之關係或其他正當事由，執行顯有困難者得易科罰金，並自同
    年一月十二日生效，比較新、舊法之結果，以修正後之規定有利於被告，爰依刑
    法第二條第一項前段規定，適用修正後之規定並諭知易科罰金之折算標準。末查
    被告二人均未曾受有期徒刑以上刑之宣告，此有被告二人之台灣高等法院檢察署
    刑案記錄簡覆表在卷可憑，被告二人因貪圖一時利益致罹刑典，經此偵審教訓，
    當知所警惕，本院認對其所宣告之刑以暫不執行為適當，爰併予宣告緩刑三年，
    以啟自新。
據上論斷，應依刑事訴訟法第二百九十九條第一項前段，刑法第二條第一項前段、第
二十八條、第三百二十條第一項、第七十四條第一款、第四十一條，罰金罰鍰提高標
準條例第一條前段、第二條，判決如主文。
本案經檢察官林慧到庭執行職務。
中      華      民      國      九十    年      三      月    二十九    日
                                  臺灣宜蘭地方法院刑事第二庭
                                          法  官
右正本證明與原本無異。
如不服本判決，應於判決送達後十日內，向本院提出上訴狀。
                                          書記官
中    華    民    國      八十        年              月               日
附錄法條
刑法第三百二十條第一項


司法院資訊處製作；財團法人民間司法改革基金會備份。
